臺灣臺北地方法院民事裁定　　　　　　 99年度家聲字第802號
　　聲　請　人　林維珍律師
　　　　　　　 （即被繼承人李明月之遺產管理人）
上列聲請人請求代管遺產管理費用事件，本院裁定如下：
    主  文
核定聲請人管理被繼承人李明月遺產之報酬為新臺幣貳萬元及代
墊費用新臺幣壹仟玖佰玖拾元，合計為新臺幣貳萬壹仟玖佰玖
拾元。
聲請程序費用由聲請人負擔。
    理  由
一、按遺產管理人得請求報酬，其數額由親屬會議按其勞力及其
    與被繼承人之關係酌定之；管理報酬，應依民法第1183條規
    定，聲請法院酌定，並得請求優先分配，其請求標準，為遺
    產現值百分之一，民法第1183條及財政部所訂頒之「代管無
    人承認繼承遺產作業要點」第13 點第4款亦分別定有明文。
    次按法院處理應經親屬會議處理民法第1183條所定遺產管理
    人報酬之酌定事件時，得調查遺產管理人所為遺產管理事務
    之繁簡及被繼承人之財產收益狀況，此觀非訟事件法第 168
    條準用同法第167 條規定甚明。是以法院酌定遺產管理人之
    報酬數額時，自應按遺產管理人所付出之勞力、管理事務之
    繁簡、被繼承人之財產收益狀況等情事，予以整體評估而為
    適當之酌定，並非單以被繼承人所遺財產之價值作為計算基
    準，合先敘明。
二、本件聲請意旨略以：聲請人經鈞院於民國99 年8月11日以98
    年度財管字第 73 號指定為被繼承人李明月之遺產管理人，
    後，依法進行對被繼承人李明月遺產之公示催告等遺產管理
    相關事宜。另聲請人管理遺產時支出登報費、請領戶籍謄本
    費用、郵資、本件聲請費等，共計  1,993 元，茲被繼承人
    遺有臺中市○區○○○段 118-106、118-85 地號土地 2 筆
    ，經鑑價總值共計  237,600 元，現經臺中地方法院民事執
    行處公開拍賣中，聲請人為參與分配，爰依法聲請法院酌定
    遺產管理人報酬等語。
三、經查，本件聲請人上開主張事實，業據其提出本院 98 年度
    財管字第 73 號、99年度家催字第  282 號裁定、報紙影本
    、臺中地方法院民事執行處查封登記函、財政部台北市國稅
    局財產歸屬資料清單影本、代墊遺產管理各項支出費用計算
    表、收據影本等件為證，應堪信為真實，聲請人聲請法院酌
    定其所支出之必要管理費用及報酬，並無不合。惟查，關於
    管理報酬請求標準，依財政部訂頒之「代管無人繼承遺產作
    業要點」第13 點第4款前段之規定，管理報酬應依民法規定
    ，聲請法院酌定，並得請求優先分配，其請求標準，為遺產
    現值百分之一。本院審酌以代管無人繼承遺產作業要點酌定
    代管遺產管理費用過低，參酌聲請人管理遺產之時間、付出
    之心力等情，認本件遺產報酬以  2 萬元為適當，本院並依
    聲請人提出之計算表、代墊費用收據，認代墊費用為  1,99
    3 元，應無不當，故其報酬與代墊費用總計為  2 萬 1,993
    元，爰裁定如主文。
四、依非訟事件法第21條第1項，裁定如主文。
中    華    民    國   100    年    1     月    26    日
                        家事法庭法  官  彭南元
以上正本係照原本作成。
如對本裁定抗告，須於裁定送達後10日之不變期間內，向本院提
出抗告狀。
中    華    民    國   100    年    1     月    26    日
                                書記官  尹遜言